【裁判字號】    97,訴,3211
【裁判日期】    970910
【裁判案由】    槍砲彈藥刀械管制等
【裁判全文】
臺灣板橋地方法院刑事判決              97年度訴字第3211號
公  訴  人  臺灣板橋地方法院檢察署檢察官
被      告  戊○○
            丁○○
            丙○○
            甲○○
上列被告等因傷害案件，經檢察官提起公訴（97年度偵字第1337
6 號），因被告等對被訴傷害罪部分均為有罪陳述（同案被告乙○○被訴違反槍砲彈藥刀械管制條例案件部分，另行審結），本
院合議庭裁定由受命法官獨任行簡式審判程序，併判決如下：
    主    文
丙○○共同犯傷害罪，累犯，處拘役伍拾玖日，如易科罰金，以
新臺幣壹仟元折算壹日。
戊○○、丁○○、甲○○共同犯傷害罪，各處拘役伍拾日，如易
科罰金，均以新臺幣壹仟元折算壹日。
    事    實
一、丙○○於民國95年間，因妨害自由案件，經臺灣高雄地方法
    院以95年度簡字第5101號判決判處有期徒刑3 月確定；復於
    95年間，因公共危險案件，經台灣高雄地方法院以96年度交
    簡字第453號判決判處有期徒刑2月確定，前開2 案所處徒刑
    ，嗣經台灣高雄地方法院以96年度聲減字第3736號裁定均減
    刑後，並定應執行有期徒刑2月確定，於96年9月10日執行完
    畢；另於96年間，因詐欺案件，經台灣台南地方法院以96年
    度簡字第3192號判決判處有期徒刑4月，減為有期徒刑2月確
    定，97年2 月12日易科罰金執行完畢；又於96年間，因詐欺
    案，經台灣彰化地方法院以96年度易字第831 號判決判處有
    期徒刑4月，減為有期徒刑2月確定，於97年3 月11日易科罰
    金執行完畢；詎仍未知所戒慎，與戊○○、丁○○、甲○○
    等人，於97年4月26日8時55分許，在臺北縣鶯歌鎮○○路63
    巷22號對面之菜園內，向乙○○索討債務，嗣雙方因協調不
    成發生口角，乙○○鑒於戊○○等人人多勢眾，竟自隨身包
    包中一度拿出仿GLOCK 廠17型半自動手槍製造，換裝改造金
    屬槍管而成之改造手槍1 枝（槍枝管制編號0000000000，乙○○所涉違反槍砲彈藥刀械管制條例案件部分，另行審結，
    而其所涉傷害、恐嚇罪嫌部分，業經檢察官另為不起訴處分
    ）自恃示威，然戊○○等人仍與乙○○爭執不休，乙○○嗣
    將前揭槍枝收入包包，然其等爭執愈行激烈，戊○○、丁○○、甲○○、丙○○等人乃共同基於傷害人身體之犯意聯絡
    ，由戊○○、丁○○、甲○○下手毆打乙○○，致乙○○受
    有頭部外傷併頭皮撕裂傷二處等傷害。
三、案經乙○○訴由臺北縣政府警察局三峽分局報告臺灣板橋地
    方法院檢察署檢察官偵查後起訴。
    理    由
一、認定犯罪事實所憑之證據及理由：
    訊據被告等對本件犯罪事實於本院審理中坦認在卷，併經證
    人即同案被告乙○○、現場目擊證人李絹紋、周白鳳於警詢
    證述、偵查結證綦詳在卷；而乙○○因前揭時地遭毆打受有
    頭部外傷併頭皮撕裂傷二處等傷害乙節，復據乙○○於警詢
    中提出財團法人恩主公醫院所出具之乙種診斷證明書在卷可
    憑（見偵查卷第28頁），俱徵被告等前揭自白，與事實相符
    可以採信，本件事證明確，被告等犯行均堪認定。
二、應適用之法律、科刑審酌事由：
(一)、核被告等人所為，均係犯刑法第277條1項之傷害罪；其等間
    就本件傷害犯行，有犯意聯絡、行為分擔，應依刑法第28條
    規定，論以共同正犯；又被告丙○○有如事實欄所述前科及
    刑之執行情形，有台灣高等法院被告前案紀錄表在卷可參，
    是其於有期徒刑執行完畢後，5 年以內故意再犯本件有期徒
    刑以上之罪，為累犯，應依刑法第47條第1 項規定，加重其
    刑。
(二)、爰審酌被告等人僅因細故，竟即為本件犯行，甚屬不該，兼
    衡其等各自犯罪之手段、所生危害暨犯罪後態度等一切情狀
    ，就被告等各自犯行，分別量處如主文所示之刑，並均諭知
    如易科罰金之折算標準，以示儆懲。
據上論斷，應依刑事訴訟法第273條之1第1項、第299條第1 項前
段，刑法第28條、第277條1項、第47條第1項、第41條第1項前段
，刑法施行法第1條之1，判決如主文。
本案經檢察官郭季青到庭執行職務。
中    華    民    國    97    年    9     月    10    日
               刑事第十七庭法  官  陳明偉
以上正本證明與原本無異。
如不服本判決，應於判決送達後10日內，向本院提出上訴狀。
                           書記官  強梅芳
中    華    民    國    97    年    9    月    10     日
附錄本案所犯法條：
中華民國刑法第277條
傷害人之身體或健康者，處3 年以下有期徒刑、拘役或1 千元以
下罰金。
犯前項之罪因而致人於死者，處無期徒刑或7 年以上有期徒刑；
致重傷者，處3 年以上10年以下有期徒刑。


司法院資訊處製作；財團法人民間司法改革基金會備份。
